【裁判字號】    90,毒抗,747
【裁判日期】    900924
【裁判案由】    毒品危害防制條例
【裁判全文】
臺灣高等法院刑事裁定                              九十年度毒抗字第七四七號
    抗  告  人
    即  被  告  甲○○
右抗告人，因毒品危害防制條例案件，不服臺灣士林地方法院九十年度毒聲字第一○
六○號，中華民國九十年八月十九日第一審裁定（聲請案號：台灣士林地方法院檢察
署九十年度聲觀字第五九四號），提起抗告，本院裁定如左：
    主  文
抗告駁回。
    理  由
一、抗告人抗告意旨略以：抗告人前因施用毒品安非他命，經觀察、勒戒後，已無繼
    續施用毒品傾向，經台灣士林地方法院檢察署不起訴處分後，即已深知悔悟，未
    再施用。九十年五月二十日經警通知，亦依規定於二十四小時內到場接受採尿檢
    驗，若確有再施用之情，殊無依通知自行到場受驗之理，此經驗上可得期待。台
    灣檢驗科技股份有限公司乃私法人公司組織，其鑑定公信力顯不及法務部調查局
    或台北市政府刑事警察局或衛生局等機關，難為抗告人所信服云云。
二、按犯毒品危害防制條例第十條之罪者，檢察官應先將被告送勒戒處所觀察、勒戒
    ，同條例第二十條第一項定有明文；又上述觀察、勒戒，應由檢察官先向法院聲
    請裁定，亦乃觀察勒戒處分執行條例第三條第一項所規定。查抗告人即被告甲○
    ○於民國九十年五月二十日採尿前九十六時內，在中華民國境內不詳地點施用第
    二級毒品安非他命；經警於九十年五月二十日通知採集尿液送驗，檢驗結果呈甲
    基安非他命陽性反應，有台灣尖端先進生技醫藥股份有限公司濫用藥物檢驗中心
    濫用藥物檢驗報告在卷可考。被告雖否認上揭犯行，並泛言台灣檢驗科技股份有
    限公司屬私人機構，其檢驗報告專業鑑定之公信力顯不及法務部調查局等政府機
    關云云，惟核本案係由台灣尖端先進生技醫藥股份有限公司所採驗，非抗告人所
    稱係台灣檢驗科技股份有限公司檢驗；又台灣尖端先進生技醫藥股份有限公司係
    經行政院衛生署認可濫用藥物尿液檢驗之機構（認可證書字號為：管藥認可字第
    ○○一號），並經以酵素免疫分析法初步檢驗及以氣相層析質譜儀確認檢驗後，
    確認採集抗告人之尿液呈甲基安非他命陽性反應；被告亦不否認採尿，復未提出
    事証以供鑑驗，僅空言質疑該機構專業鑑定之公信力，否認吸食安非他命自不足
    採；核抗告人所為，係犯毒品危害防制條例第十條第二項之罪，原審依檢察官之
    聲請，於九十年八月十九日依毒品危害防制條例第二十條第一項前段及觀察勒戒
    處分執行條例第三條第一項之規定，將抗告人裁定送勒戒處所觀察、勒戒（九十
    年度毒聲字第一○六○號），並無不合，本件抗告無理由，應予駁回。
據上論斷，應依刑事訴訟法第四百十二條，裁定如主文。
中    華    民    國      九十      年       九       月     二十四     日
                              臺灣高等法院刑事第十三庭
                                  審判長法  官  蔡    燉
                                        法  官  黃  聰  明
                                        法  官  李  春  地
右正本證明與原本無異。
不得再抗告。
                                        書記官  王  忠  良
中    華    民    國     九十     年       九       月       二十五     日


司法院資訊處製作；財團法人民間司法改革基金會備份。
